【裁判字號】    95,交聲,179
【裁判日期】    950420
【裁判案由】    違反道路交通管理處罰條例聲明異議
【裁判全文】
臺灣士林地方法院交通事件裁定         95年度交聲字第179號
原處分機關  交通部公路總局台北區監理所基隆監理站
異  議  人
即受處分人  甲○○
上列異議人即受處分人因違反道路交通管理處罰條例案件，對於
交通部公路總局臺北區監理所基隆監理站民國95年3 月2 日所為
之處分（原處分案號：基監字第裁42—A3J233542 號），聲明異
議，本院裁定如下：
    主  文
異議駁回。
    理  由
一、按汽車駕駛人駕駛汽車，應遵守道路交通標誌、標線、號誌
    之指示，道路交通安全規則第90條定有明文。又禁止臨時停
    車線，用以指示禁止臨時停車路段，本標線為紅色實線，設
    於路側，禁止時間原則為全日24小時，道路交通標誌標線號
    誌設置規則第149 條第1 項第1 款第5 目、第169 條分別定
    有明文。道路交通安全規則第112 條第1 項第1 款復規定，
    禁止臨時停車處所不得停車。次按汽車駕駛人停車時，在禁
    止臨時停車處所停車者，處新臺幣（下同）600 元以上1,
    200 元以下罰鍰，道路交通管理處罰條例第56條第1 項第1
    款亦有明定。
二、異議人即受處分人甲○○所有車牌號碼IM—0561號自用小客
    車，於民國95年1 月12日15時56分許，在臺北市○○路與中
    山南路2 巷路口紅線處停車，經臺北市政府警察局交通警察
    大隊舉發「在禁止臨時停車處所停車」違規，爰依道路交通
    管理處罰條例第56條第1 項第1 款、第85條第2 項規定，處
    罰鍰新臺幣（下同）900 元。
三、異議人即受處分人異議意旨略以：伊確於上揭時、地於紅線
    前停車，惟當時伊是因為車子故障才將車子移至無害交通處
    ，並有將引擎蓋及後車箱打開，有拖吊違規陳述單可查云云
    。
四、經查：受處分人所有車牌號碼IM—0561號自用小客車，於95
    年1 月12日15時56分許，在臺北市○○路與中山南路2 巷路
    口紅色實線標線路段停車之事實，為受處分人異議意旨所自
    承，並有臺北市政府警察局北市警交大字第A3J233542 號舉
    發違反道路交通管理事件通知單1 紙附卷可稽，應可認定。
    又上開地點紅色標線清晰可辨，並有取締照片1 幀附卷可按
    ，受處分人有在禁止臨時停車處所停車之違規行為，至為明
    確。受處分人雖辯稱當時係因汽車故障而停駛於路邊云云，
    然查：由舉證照片觀之，車輛引擎蓋及後車箱打開，而可顯
    示該車有何故障之情狀，且通常車輛故障者，為避免車輛遭
    他人破壞或影響交通應該都會留在現場處理，或者前往附近
    打電話求援，然本件受處分人前申訴意旨竟謂：其係停車離
    開打電話，回來後車子就不見等語，顯不合理。受處分人前
    申訴意旨甚而自承：當天被拖吊置保管場，其領車係發動車
    輛由保管場駛離等語，更顯見，本件車輛是否真有故障，亦
    有疑義。且受處分人異議時，亦未能提供任何車輛當日修繕
    之證明文件，或者舉出修繕之人員以舉證車輛故障事實，是
    受處分人空言車輛故障為由，核屬推諉之詞，自難採信。
五、是綜上所述，本件異議人違規事實明確，異議人所辯，均無
    足採，原處分機關援引首揭規定，依法裁處罰鍰900 元，核
    無不當。本件異議為無理由，應予駁回。
六、據上論斷，應依道路交通案件處理辦法第19條，裁定如主文
    。
中    華    民    國    95    年    4     月    20    日
                  交通法庭法  官  王沛雷
以上正本證明與原本無異。
如不服本裁定應於送達後5 日內向本院提出抗告狀。
                          書記官  蘇彥宇
中    華    民    國    95    年    4     月    24    日


司法院資訊處製作；財團法人民間司法改革基金會備份。
